# 求助chenyiwei老师

提问人：心在路上 时间：2020-02-16 14:49:19
公司历史修建的停车场计入固定资产核算，后政府在原停车场基础上进行全部翻新并扩建（原停车场路面被完全覆盖），政府投资金额是以前公司投资的十倍，目前停车场由公司继续收费，但所有权不明确。 想咨询陈老师该固定资产-停车场账上是否可以按照报废或者毁损情况进行会计处理？资产评估时该停车场是否还有价值？

回答人：chenyiwei
首先建议明确新资产的权属和收益权归属，以合理确定新资产能否确认为本企业的固定资产。如果能够确认的，则鉴于原有的固定资产在翻新过程中已完全消失，应对其作报废处理，报废损失计入损益，不应计入在原址上新建资产的成本。参考：《瑞华研究 2010 ～ 2019 汇编》之“问题1-1-4（拆除旧房并建造新房时，旧房原账面价值的处理）”。